【裁判字號】    97,抗,142
【裁判日期】    970502
【裁判案由】    本票裁定
【裁判全文】
臺灣臺中地方法院民事裁定               97年度抗字第142號
抗  告  人  甲○
相  對  人  乙○○
上列當事人間聲請本票准許強制執行事件，抗告人對於民國97年
3月28日本院簡易庭所為97年度司票字第1009號裁定提起抗告，
本院合議庭裁定如下：
    主    文
抗告駁回。
抗告程序費用新臺幣壹仟元由抗告人負擔。
    理    由
一、按執票人向本票發票人行使追索權時，得聲請法院裁定後強
    制執行，票據法第123條定有明文。又本票執票人，依票據
    法第123條規定，聲請法院裁定許可對發票人強制執行，係
    屬非訟事件，此項聲請之裁定，及抗告法院之裁定，僅依非
    訟事件程序，以審查強制執行許可與否，並無確定實體上法
    律關係存否之效力，法院僅就本票形式上之要件是否具備予
    以審查，即為已足，如發票人就票據債務之存否有爭執時，
    應由發票人提起確認之訴，以資解決，最高法院56年台抗字
    第714號判例及57年台抗字第76號判例可資參照。又按發票
    人主張本票係偽造、變造者，於本票裁定送達後20日內，得
    對執票人向為裁定之法院提起確認之訴，非訟事件法第195
    條第1項定有明文。
二、本件相對人主張：其執有抗告人於民國94年4月1日所簽發如
    附件即原裁定之附表所示本票4紙，並免除作成拒絕證書，
    詎屆期提示未獲付款，依票據法第123條規定聲請裁定許可
    強制執行等情，已據相對人提出本票4紙為證。原裁定予以
    准許，即無不合。
三、抗告意旨略以：系爭本票並非抗告人簽發，又非抗告人之字
    跡，抗告人並未欠相對人款項，亦無債權債務關係，相對人
    對抗告人既無債權，則不得行使本票權利，請求廢棄原裁定
    等語。
四、經查：本院核閱原審卷附系爭本票影本（經本院收狀人員核
    對結果與原本無異，原本發還），系爭本票記載發票日期，
    且發票人欄亦有「甲○」之簽名與蓋章，依前揭說明，該4
    紙本票從形式上加以審查，已符合票據法規定本票應記載之
    事項，依票據法第5條規定，抗告人即應負本票發票人之責
    任，原審據以裁定准許強制執行，難認有何違誤；至抗告人
    主張系爭本票4紙並非抗告人簽發，本票上發票人欄之簽名
    又非抗告人之字跡，如認相對人涉有（行使）偽造有價證券
    罪嫌等實體法律上之爭執，應由抗告人另行提起訴訟以資解
    決，尚非本件非訟事件程序所得審究，從而，本件抗告為無
    理由，應予駁回。
五、據上論結，本件抗告為無理由，依非訟事件法第46條、第21
    條第2項、第24條第1項，民事訴訟法第495條之1第1項、第4
    49條第1項、第78條，裁定如主文。
中    華    民    國    97    年     5    月     2     日
                  民事第三庭  審判長法  官     林洲富
                                    法  官     許石慶
                                    法  官     曹宗鼎
上正本係照原本作成。
本裁定不得再抗告。
（如不服本裁定，僅得於收受本裁定正本送達10日內，以適用法
規顯有錯誤為理由，向本院提出再抗告狀（須附繕本一份及繳納
再抗告裁判費新臺幣1,000元），經本院許可後始可再抗告，前
項許可，以原裁定所涉及之法律見解具有原則上重要性者為限。
）
中    華    民    國    97    年     5    月     2     日
                                     書記官    黃聖心


司法院資訊處製作；財團法人民間司法改革基金會備份。
